# 分期缴纳的采矿权价款应该如何进行初始计量？缴纳的资金占用费如何进行账务处理？

提问人：Liabear 时间：2016-11-10 14:48:34
陈版主： 煤炭企业分期付款购入的采矿权是否应按照购买价款的现值入账？财建〔 2008 〕 22 号中对分期缴纳的采矿权价款应缴纳的资金占用费应如何进行账务处理？

回答人：chenyiwei
按一般原则，购买资产采用分期付款方式的，应按合同约定的支付金额的折现值入账，差额为未确认融资费用，按实际利率法摊销确认为付款期内的各期利息支出。 因为采矿权一旦购入就达到预定可使用状态，因此这部分利息支出（包括长期应付款按实际利率法确认的利息支出和按照相关规定缴纳的资金占用费）都应费用化处理，不能资本化计入资产成本，参考《瑞华研究 2010 ～ 2014 汇编》之“问题1-2-11（用借款收购采矿权，在该矿达到商业开采之前的利息是否可以资本化）”。

提问人：Liabear 时间：2016-11-10 22:01:41
企业在支付合同价款的基础上需要额外支付一笔资金占用费，所以初始计量是不是不应该考虑分期支付合同价款具有融资性质，应该直接按照合同价款确认资产？

回答人：chenyiwei
资金占用费如果是逐期支付，则应付金额的折现值等于合同价款本金。但这不等于在长期应付款初始计量时不考虑折现因素。

提问人：心海拂清风 时间：2016-11-18 16:41:05
如果是一次性购买一个项目公司花费 5000 万人民币，购买它主要就是它具有项目开发权，项目公司净资产为 20 万，无法获取评估报告导致公允价值，合并报表时何如处理更好？方法一：5000-20确认为商誉，方法二5000-20万确认为无形资产-开发权，方法三评估公允价值然后分别确认为商誉和无形资产，谢谢。我支持是方案三，但是无法获取评估报告的情形如何更好呢/谢谢。

回答人：chenyiwei
项目公司一般没有单独的商誉。第二种方法较好。

提问人：心海拂清风 时间：2016-11-18 23:01:12
方法二5000-20万确认为无形资产-开发权，另有同事观点为认为这样做差（倒挤）确认无形资产不妥，资产确认需要严格的确认标准，他们认为这个确认商誉更好，这个开发权和项目公司无法分开，开发权无法单独出售，作为一个整体和项目公司一起进行处置；
但是我认为确认无形资产更好，做差确认无形资产确实没有特别恰当的数据支撑，但是购买的就是项目的开发权，账面净资产相对于对价所占金额比例很小，几乎可以忽略，项目开发权就是附着在这块地上的，确认无形资产也符合非同一控制下购买对价分摊的原则,谢谢陈老师指导。 以上观点有哪些不恰当之处？谢谢。

回答人：chenyiwei
项目公司作为“单一资产实体”不应有商誉。商誉的使用寿命是不确定的，但这里明显是随着开发的完成，相关经济利益流入企业的能力也就终止。如确认商誉则到时必然面临减值问题。像这种一开始就可以预见到在过了确定的时间后就会减值的项目，不可能属于商誉，因为这与“使用寿命不确定”这一商誉的重要特征存在矛盾。